# 如何认定是否为关联方交易

提问人：hanyin 时间：2013-04-01 15:26:07
企业会计准则第 36 号——关联方披露对关联方有相关定义，关联方交易肯定是发生在关联方之间的啦，还可以看看具体的准则讲解。
另外，还可以参考《上海证券交易所股票上市规则》第10.1.3条：具有以下情形之一的法人或其他组织，为上市公司的关联法人：
...... （五）中国证监会、本所或者上市公司根据实质重于形式原则认定的其他与上市公司有特殊关系，可能导致上市公司利益对其倾斜的法人或其他组织。 在上市规则里，提到了根据实质重于形式原则认定，这一条把企业会计准则第 36 号中有关关联方定义更加扩大化了。具体实务中还是要关注实质重于形式。

回答人：chenyiwei
由于会计准则、上市规则、银监会和保监会等金融监管机构的监管规定、国资法等不同范畴的规定对关联方的界定不同，要注意不同规定的界定差异，根据具体情况选择对应的判断标准。